臺灣高雄地方法院刑事判決　　　　　　　　　　　　九十一年度訴字第一七六九號
　　公　訴　人　臺灣高雄地方法院檢察署檢察官
　　被　　　告　甲○○
右列被告因毒品危害防制條例案件，經檢察官提起公訴（九十一年度毒偵字第二一六
二號），本院判決如左：
    主  文
甲○○施用第一級毒品，累犯，處有期徒刑捌月。
    事  實
一、甲○○前於民國八十七年間因違反麻醉藥品管理條例案件，經貴院判處有期徒刑
    四月，已於八十七年七月十四日易科罰金執行完畢；又於八十七年間因施用毒品
    案件，經強制戒治期滿，由台灣高雄地方法院檢察署檢察官於九十年二月二十六
    日，以九十年度戒毒偵字第二五二號不起訴處分確定。詎其仍不知悔改，復於九
    十年五月十二日十一時三十分許（即採尿時間）回溯二十四小時內之某時（不含
    警力拘束時間），在不詳處所，施用第一級毒品海洛因一次，為警於九十年五月
    十二日十一時，在屏東縣潮州鎮○○路與朝昇路口查獲。
二、案經台灣高雄地方法院函送台灣高雄地方法院檢察署檢察官偵查起訴。
    理  由
一、訊據被告甲○○矢口否認犯行，辯稱：伊在被查獲前二天到朋友住處，朋友拿香
    菸請伊抽，我抽完就覺得想吐，後來伊問朋友這是什麼菸，他才說那是摻有海洛
    因的香菸云云。惟查，被告前有多次施用第二級毒品之犯行，有台灣高等法院被
    告全國前案紀錄表在卷可參，足認其係習於施用毒品人，且其為警查獲後採集之
    尿液送驗結果，嗎啡呈陽性反應，有屏東縣衛生局煙毒及麻醉藥品類委託檢驗結
    果通知書、高雄醫學大學附設中和紀念醫院濫用藥物尿液檢驗報告各一份附卷可
    稽，而海洛因經注射入人體後，約百分之八十於二十四小時內自尿中排出，一般
    而言，尿液中能否驗出嗎啡陽性反應與其投與量、投與途徑、採尿時間、個人體
    質及檢驗方法之靈敏度有關，國外曾有文獻報導注射六毫克之海洛因鹽酸鹽，其
    代謝物嗎啡之平均可檢出時限約為二十六小時，又海洛因吸食入人體後，水解還
    原成嗎啡，再循嗎啡之代謝方式排出體外，已據行政院衛生署藥物食品檢驗局以
    (81)藥檢壹字第八一一四八八五號函、(73)藥檢壹字第三０二二一號函說明綦詳
，再徵諸現今施用第一級毒品者所施用之毒品大部份皆係海洛因之情以觀，被告
    確有於九十年五月十二日十一時三十分許（即為警採尿時間）回溯二十四小時內
    之某時施用第一級毒品海洛因，堪以認定，被告上開辯解，無非圖卸之詞，不足
    採信。又被告於八十七年間因施用毒品案件，經強制戒治期滿，由台灣高雄地方
    法院檢察署檢察官於九十年二月二十六日，以九十年度戒毒偵字第二五二號不起
    訴處分確定，有台灣高等法院被告全國前案紀錄表及台灣高雄地方法院檢察署刑
    案資料查註紀錄表各一份在卷可按，其於強制戒治期滿五年內再犯施用第一級毒
    品犯行，事證明確，犯行洵堪認定。
二、核被告所為，係犯毒品危害防制條例第十條第一項之施用第一級毒品罪，其持有
    第一級毒品海洛因，嗣進而施用之，持有之低度行為應為施用之高度行為所吸收
    ，不另論罪。查被告於八十七年間因違反麻醉藥品管理條例案件，經本院判處有
    期徒刑四月，已於八十七年七月十四日易科罰金執行完畢之事實，有台灣高等法
    院被告全國前案紀錄表在卷可憑，其於執行完畢後五年內再犯本件有期徒刑以上
    之罪，為累犯，依法加重其刑。爰審酌被告前曾因施用毒品觸法，經警查獲並送
  觀察勒戒、強制戒治後，仍未戒絕，並隨即再犯，顯見其無悔改之意，其吸用足
    以導致精神障礙、性格異常，甚至造成生命危險之毒品，戕害一己之身體健康，
    所為尚未害及他人、犯後又坦承吸食、態度良好等一切情狀，量處如主文所示之
    刑。
三、另檢察官移送併辦部分略謂：被告於九十一年三月五日十七時二十五分許，在高
    雄縣鳥松鄉○○路十四巷八號因通緝為警逮獲，並採尿送驗結果，呈嗎啡陽性反
    應，因認被告涉有施用第一級毒品罪嫌。惟查本案犯罪之時間為九十年五月十二
    日回溯二十四小時內之某時，與移送併辦部分相差約十個月，是上開移送併辦部
    分，實難認與本案有連續犯之裁判上一罪關係，本院不予審究，附此敘明。
據上論斷，應依刑事訴訟法第二百九十九條第一項前段，毒品危害防制條例第十條第
一項，刑法第十一條前段、第四十七條，判決如主文。
中      華      民      國      九十一      年      八      月    八    日
                                  臺灣高雄地方法院刑事庭
                                      法  官    吳  宏  榮
右正本證明與原本無異。
如不服本判決，應於判決送達後十日內，向本院提出上訴狀。
                              書記官    呂  怜  勳
中      華      民      國      九十一      年      八      月    八    日
附錄本案論罪科刑法條：
毒品危害防制條例第十條第一項
施用第一級毒品者，處六月以上五年以下有期徒刑。
